# 债转股验资

提问人：清秋如梦 时间：2011-04-27 17:13:31
现在好像可以用企业负债转增资本了 但需要评估 问题是：如果是货币形式形成的负债进行债转股增加注册资本是否可以不用配套30%的货币？还有哪位有验资的格式给一下？急需

回答人：chenyiwei
债转股目前仅是少数地方开放（带有试点性质），请以当地主管工商登记机关的意见为准。

提问人：Alisa_wang 时间：2012-03-28 17:05:37
回复 chenyiwei 的帖子
请老师，如果A公司欠其股东 3000 万元，想转为股权。如果不想通过债转股方式，让股东先给其货币增资 3000 万元，然后A公司再用这 3000万还欠股东的债权。
这种方式可以吗？有抽逃出资的风险吗？

回答人：chenyiwei
应可操作，必要时向工商部门解释。抽逃出资的认定需综合考虑多重因素，不会仅仅因为某一事项就认定为抽逃出资的。